臺灣桃園地方法院民事判決　　　　　　　 96年度訴字第172號
原　　　告　甲○○
訴訟代理人　乙○○
被　　　告　丙○○
上列當事人間請求損害賠償事件，原告就本院95年度交訴字第
100號過失傷害案件提起附帶民事訴訟（95年度桃交附字第62號
），經本院刑事庭裁定移送前來，於民國95年10月2日言詞辯論
終結，本院判決如下：
    主  文
被告應給付原告新台幣壹拾玖萬伍仟肆佰陸拾肆元及自民國九十
五年十月十八日起至清償日止，按週年利率百分之五計算之利息
。
原告其餘之訴駁回
訴訟費用由被告負擔百分之十六，餘由原告負擔。
本判決第一項得假執行。
原告其餘假執行之聲請駁回。
    事實及理由
一、原告起訴主張：被告於民國94年11月10日上午7時30分許，
    駕駛其所有之車牌號碼1751─ＫＱ自用客貨車，沿桃園縣中
    壢市○○○路由中壢往大園方向行駛，過失不慎撞擊原告騎
    乘之車牌號碼ＱＦ2─112機車，致原告受有右肩關節脫臼、
    骨盆骨折、右側第四肋骨骨折及頭部外傷之傷害。被告應負
    損害賠償責任。原告支出醫療費用37429元、看診復健之交
    通費用每次500元計199次共99500元、1年6月無法工作，以
    基本薪資計算，上開部分共請求90萬元，另請求慰撫金30萬
    元，計120萬元。並聲明：１、被告應給付原告120萬元；２
    、願供擔保准予假執行。
二、被告則以：對於本件車禍伊承認有過失，對醫療費用及交通
    費用支出伊並不爭執，至於其他請求伊認為不合理。且原告
    亦有過失，主張過失相抵。並聲明：駁回原告之訴及假執行
    之聲請。
三、原告起訴主張：被告於94年11月10日上午7時30分許，駕駛
    其所有之車牌號碼1751─ＫＱ自用客貨車，沿桃園縣中壢市
    ○○○路由中壢往大園方向行駛，過失不慎撞擊原告騎乘之
    車牌號碼ＱＦ2─112機車，致原告受有右肩關節脫臼、骨盆
    骨折、右側第四肋骨骨折及頭部外傷之傷害之情，為被告所
    不爭執，原告此部分之主張堪信為真實。被告既因不法侵害
    原告之身體，自應依民法第一百八十四條第一項前段規定，
    負侵權行為損害賠償責任。
四、茲就原告請求之各項損害分別審酌如下：
  （一）醫療費用37429元、交通費用99500元：
        原告主張其支出如上費用，有桃園醫院、長庚醫院出具
        之醫療費用收據影本共50張、計程車專用收據38張為證
        ，並為被告不爭執，原告此項請求應屬有據。
  （二）不能工作之損失：
        原告主張其尚在復健中，無法工作一年六月，每月以基
        本工資計算等語。被告對原告以基本工資請求並無意見
        （參見96年10月2日言詞辯論筆錄），是應以基本工資
        每月15840元計算。計18個月共285120元。
  （三）精神慰撫金：
        原告因本件車禍右肩關節脫臼、骨盆骨折、右側第四肋
        骨骨折及頭部外傷之等傷害，有診斷證明書致受有精神
        上之損害，本院爰審酌兩造之身分、資力、原告受害之
        程度，認原告於十萬元範圍內之請求為適當，逾此部分
        ，則非有據。
    綜上所述，本件原告可請求之金額為522049元（醫療費用37
    429元+交通費用99500元+不能工作損失285120元+慰撫金10
    萬元）。
五、被告抗辯原告與有過失之情，卷證為原告所否認。經查：觀
    諸警製道路交通事故現場圖所示：在被告行駛之車道上（近
    往迦堡公司岔路）有0. 6公尺之刮地痕。參酌原告於警詢中
    陳稱：我．．．由大園往中壢方向行駛，．．．到迦堡公司
    （工地）工作之情，顯見原告當時是欲左轉彎進入往迦堡公
    司之岔路遭被告駕車撞擊。按轉彎車應暫停讓直行車先行，
    道路交通安全規則第102條第7款定有明文。本件原告未依規
    定讓直行之被告駕駛之自用客貨車先行，顯有過失。本院認
    兩造均為肇事因素，是被告應負擔之過失責任為50%，故原
    告得請求之金額為261025元（522049×50%）。
六、按強制汽車責任保險法第三十條規定：「保險人依本法規定
    給付之保險金，視為加害人或被保險人損害賠償金額之一部
    分；加害人或被保險人受賠償請求時，得扣除之。」查原告
    等人於本件事故後，已受保險公司理賠保險金65,661元之事
    實，為原告等人所不爭執，則依強制汽車責任保險法第三十
    條規定應予以扣除，故原告得請求之金額為195464元（0000
    00-00000）。
七、從而，原告依侵權行為損害賠償之法律關係所得請求之金額
    為195464元，原告於此範圍內之請求即屬正當，應予准許，
    逾此部分之請求為無理由，應予駁回。
八、原告陳明願供擔保，聲請宣告假執行，經核其勝訴部分，並
    未逾50萬元，本院依法應依職權宣告假執行；至其敗訴部分
    ，其假執行之聲請亦失所附麗，併予駁回。
十、結論：本件原告之訴一部為有理由，一部為無理由，應依民
    事訴訟法第79條、第389條第1項第5款，判決如主文。
中　　華　　民　　國　　96　　年　　10　　月　　16　　日
                  民事第一庭    法　官　吳爭奇
以上正本係照原本作成。
如對本判決上訴，須於判決送達後20日內向本院提出上訴狀
中　　華　　民　　國　　96　　年　　10　　月　　17　　日
                                書記官　梁麗雲
